# 求助大家：同一控制下购买方单家报表长投确认及合并报表抵消问题

提问人：WCW1996 时间：2019-03-18 11:29:56
情况是这样，A 公司为集团公司，B、C 公司为集团全资子公司， 2018 年12 月 31 日 B公司花 500 货币资金向A 公司购买C 公司 100%股权。
B 公司期末实收资本 1000 ，未分配利润-2000 无其他权益类余额。
C 公司期末 未分配利润 -1000 实收资本 400
第一个问题，B公司单家报表确认长投的时候 借：未分配利润 500 贷：货币资金 500 那期末资产负债表跟利润表勾稽不上呀
第二个问题，B公司在期末合并报表时候调整期初数，该抵消是直接期初期末都写 借：
实收资本 400 贷：未分配利润 400 吗？

回答人：chenyiwei
1 、在 B 公司的单户和合并的股东权益变动表中，该 500 万元的股权转让款作为 “所有者投入和减少资本——其他” 处理，属于权益性交易，不会导致资产负债表和利润表无法勾稽。
2 、可以这样理解。